【裁判字號】    99,審訴,4181
【裁判日期】    991230
【裁判案由】    毒品危害防制條例
【裁判全文】
臺灣高雄地方法院刑事判決            99年度審訴字第4181號
公  訴  人  臺灣高雄地方法院檢察署檢察官
被      告  柏福旺
上列被告因毒品危害防制條例案件，經檢察官提起公訴（99年度
毒偵字第5157號、第5553號），被告於準備程序中就被訴事實為
有罪之陳述，經本院告知簡式審判程序之旨，並聽取被告與公訴
人之意見後，本院合議庭裁定由受命法官獨任進行簡式審判程序
，判決如下：
    主  文
柏福旺施用第一級毒品，處有期徒刑柒月；又施用第一級毒品，
處有期徒刑陸月。應執行有期徒刑拾壹月。
    事實及理由
一、犯罪事實：
    柏福旺前於民國96年間，因施用毒品案件，經本院以96年度
    毒聲字第2022號裁定送觀察、勒戒後，認有繼續施用毒品傾
    向，續經本院以97年度審毒聲字第53號裁定令入戒治所施以
    強制戒治，於97年12月1 日因停止處分執行釋放出監，並由
    臺灣高雄地方法院檢察署檢察官為不起訴處分確定。詎其仍
    不知悔改並戒絕毒癮，於前開觀察、勒戒、強制戒治執行完
    畢5 年內，復基於施用第一級毒品海洛因之犯意，分別為下
    列犯行：
  (一)基於施用第一級毒品海洛因之犯意，於99年6 月15日上午9
    時30分許，在其位於高雄縣大寮鄉○○路88號3 樓住處內，
    以針筒注射之方式，施用第一級毒品海洛因1 次。嗣於日下
    午2 時45分許，在高雄縣鳥松鄉○○路與育英路口，為警盤
    查，並經其同意採集尿液送驗後，結果呈嗎啡及可待因陽性
    反應，進而始悉上情。
  (二)基於施用第一級毒品海洛因之犯意，於99年7 月7 日上午10
    時許，在高雄縣大寮鄉○○路慈惠醫院旁，以針筒注射之方
    式，施用第一級毒品海洛因1 次。嗣於同日上午11時40分許
    ，在高雄縣大寮鄉○○路「靈霄寶殿」附近。因涉他案為警
    查獲，柏福旺於警方尚無客觀事證可發覺其犯行時，主動在
    警詢中自承其上述施用第一級毒品海洛因犯行，而願接受裁
    判，且經其同意採尿送驗後，結果呈嗎啡及可待因陽性反應
    ，始知悉上情。
二、證據：
    上開犯罪事實，有下列證據可資證明：
  (一)犯罪事實(一)部分：
    1.高雄市立凱旋醫院99年7 月8 日濫用藥物尿液檢驗報告。
    2.尿液代碼與嫌犯姓名對照表。
    3.被告之自白。
  (二)犯罪事實(二)部分：
    1.台灣檢驗科技股份有限公司99年7 月22日濫用藥物檢驗報
      告。
    2.高雄縣警察局林園分局查獲毒品案件嫌疑人代號與真實姓
      名對照表。
    3.被告之自白。
三、論罪：
  (一)被告前因施用毒品案件經裁定送觀察、勒戒、強制戒治執行
    完畢後，又於5 年內再犯本件施用毒品案件，檢察官依毒品
    危害防制條例第23條第2 項規定逕行起訴，即無不合，合先
    敘明。
  (二)按海洛因係毒品危害防制條例第2 條第2 項第1 款所稱之第
    一級毒品，不得持有、施用。是核被告上開所為，係2 次違
    反毒品危害防制條例第10條第1 項施用第一級毒品罪；其持
    有第一級毒品，嗣進而施用之，持有之低度行為應為施用之
    高度行為所吸收，均不另論罪。被告所犯上開2 罪，犯意各
    別，行為互殊，應予分論併罰。再刑法第62條所謂發覺，固
    非以有偵查犯罪權之機關或人員確知其人犯罪無誤為必要，
    而於對其發生嫌疑時，即得謂為已發覺；但此項對犯人之嫌
    疑，仍須有確切之根據得為合理之可疑者，始足當之，若單
    純主觀上之懷疑，要不得謂已發生嫌疑（最高法院72年臺上
    字第641 號判例意旨參照）。查本件被告所涉犯罪事實(二)施
    用第一級毒品部分，被告係因涉竊盜案為警查獲，其乃於有
    偵查犯罪權限之機關及公務員發覺其涉有此部分之犯罪前，
    主動在警詢中自承上述施用第一級毒品之犯罪事實，有其警
    詢筆錄、99年12月2 日本院公務電話記錄、本院99年12月16
    日審判筆錄等在卷足憑；是足認本件所涉犯罪事實(二)之施用
    第一級毒品犯行於查獲前並無其他客觀事證，足以使員警可
    合理懷疑或得知被告所涉該次犯行，揆諸前揭判例意旨，被
    告此舉當認合於自首要件，爰依刑法第62條前段規定，就上
    開犯罪事實(二)部分予以減輕其刑。
四、科刑：
    爰審酌被告施用毒品之行為不僅戕害自身身心健康，亦間接
    影響社會治安，被告前經觀察、勒戒、強制戒治後，仍未能
    戒斷毒癮，復再犯本件施用毒品案件，有其本院院內索引卡
    紀錄表報表及前揭臺灣高等法院被告前案紀錄表在卷可稽，
    顯見其對毒品之依賴情形非輕，並考量被告犯後坦承犯行、
    施用毒品之前科、次數等一切情狀，分別量處如主文所示之
    刑，及定其應執行之刑，以資懲儆。
據上論斷，應依刑事訴訟法第273 條之1 第1 項、第284 條之1
、第299 條第1 項前段，毒品危害防制條例第10條第1 項，刑法
第11條前段、第62條前段、第51條第5 款，判決如主文。
本案經檢察官李怡增到庭執行職務。
中    華    民    國    99    年    12    月    30    日
                  刑事第十庭  法  官    呂明燕
以上正本證明與原本無異。
如不服本判決應於收受本判決後10日內向本院提出上訴書狀，並
應敘述具體理由，如未敘述上訴理由者，應於上訴期間屆滿後20
日內補提理由書狀於本院（均須按他造當事人之人數附繕本）「
切勿逕送上級法院」。
中    華    民    國    99    年    12    月    30    日
                              書記官    張琇晴
附錄本判決論罪科刑之法條：
毒品危害防制條例第10條
施用第一級毒品者，處六月以上五年以下有期徒刑。
施用第二級毒品者，處三年以下有期徒刑。

司法院資訊處製作；財團法人民間司法改革基金會備份。
